臺灣彰化地方法院刑事判決
110年度易字第142號
公  訴  人  臺灣彰化地方檢察署檢察官
被      告  張文全


上列被告因竊盜案件，經檢察官提起公訴（110年度偵字第1170
號），本院依簡式審判程序判決如下：
    主  文
張文全侵入有人居住之建築物竊盜，共貳罪，均累犯，各處有期
徒刑捌月。應執行有期徒刑壹年。未扣案之平板電腦壹臺沒收，
於全部或一部不能沒收或不宜執行沒收時，追徵其價額。
    事實及理由
一、本件犯罪事實、證據及應適用之法條，除犯罪事實欄一、第
    8行以下所載「HUAWAI」更正為「HUAWEI」、補充事實「被
    告騎乘車牌號碼000-0000重型機車前往員生醫院」、補充證
    據「被告於本院程序中之自白、車輛詳細資料報表」外，餘
    均引用檢察官起訴書之記載（如附件）。
二、本院審酌被告曾因竊盜案件，經法院判處罪刑後，竟未能以
    正當途徑獲取財物，反再為獲取不法利益而為本案犯行，本
    院審酌一切情狀後，認本件被告依累犯加重最低法定本刑部
    分，應無過苛之處，依大法官會議釋字第775 號解釋意旨裁
    量結果，認本件最低法定本刑仍需加重，附此敘明。
三、被告所竊得之手機1支、平板電腦1臺，係被告犯本件竊盜犯
    行之犯罪所得，惟前者既已實際合法發還給告訴人戴嘉慧，
    有贓物認領保管單在卷可憑，爰依刑法第38條之1 第5 項規
    定，不予宣告沒收，而後者應依刑法第38條之1第1項前段宣
    告沒收，於全部或一部不能沒收或不宜執行沒收時，爰依同
    條第3項規定，追徵其價額。
四、依刑事訴訟法第273 條之1 第1 項、第299 條第1 項前段、
    第310 條之2 、第450條第1 項、第454 條第2 項，刑法第3
    21 條第1 項第1 款、第47條第1 項、第51條第5 款、第38
    條之1 第1 項前段、第3 項、第5 項，判決如主文。
五、如不服本判決，得於判決書送達之翌日起20日內，以書狀敘
    述理由，向本院提出上訴（須附繕本）。
本案經檢察官吳曉婷提起公訴，檢察官林子翔到庭執行職務。
中　　華　　民　　國　　110 　年　　4 　　月　　6 　　日
                  刑事第四庭    法  官     林怡君
以上正本證明與原本無異。
如不服本判決應於收受判決後20日內向本院提出上訴書狀，並應
敘述具體理由；其未敘述上訴理由者，應於上訴期間屆滿後20日
內向本院補提理由書（均須按他造當事人之人數附繕本）「切勿
逕送上級法院」。
告訴人或被害人對於判決如有不服具備理由請求檢察官上訴者，
其上訴期間之計算係以檢察官收受判決正本之日期為準。　　　
中　　華　　民　　國　　110 　年　　4 　　月　　6 　　日
                                書記官     馬竹君
附錄本案論罪科刑法條全文：
中華民國刑法第321條
犯前條第1項、第2項之罪而有下列情形之一者，處6月以上5年以
下有期徒刑，得併科50萬元以下罰金：
一、侵入住宅或有人居住之建築物、船艦或隱匿其內而犯之。
二、毀越門窗、牆垣或其他安全設備而犯之。
三、攜帶兇器而犯之。
四、結夥三人以上而犯之。
五、乘火災、水災或其他災害之際而犯之。
六、在車站、港埠、航空站或其他供水、陸、空公眾運輸之舟、
    車、航空機內而犯之。
前項之未遂犯罰之。
臺灣彰化地方檢察署檢察官起訴書
                                     110年度偵字第1170號
　　被　　　告　張文全　男　00歲（民國00年0月00日生）
　　　　　　　　　　　　住彰化縣○○市○○路00巷0號
　　　　　　　　　　　　國民身分證統一編號：Z000000000號
上列被告因竊盜案件，業經偵查終結，認應提起公訴，茲將犯罪
事實及證據並所犯法條分敘如下：
　　　　犯罪事實
一、張文全前因施用毒品等案件，經法院判刑確定並入監執行，
    於民國108年4月3日假釋出監，並交付保護管束，於同年5月
    11日保護管束期滿未經撤銷，視為執行完畢。詎仍不知悔改
    ，復於109年11月11日2時26分許，在彰化縣○○市○○路000號
    員生醫院000號病房內，見戴嘉慧置放在桌上之華碩
　　ZenFone手機1支無人看管，且四下無人，竟意圖為自己不法
    之所有，遂徒手竊取之，得手後離開現場；復於同日2時30
    分許，進入000號病房，見黃采湘置放在桌上充電之000000
    平板電腦1臺無人看管，且四下無人，竟意圖為自己不法之
    所有，遂徒手竊取之，得手後離開現場。嗣於109年11月12
    日，戴嘉慧及黃采湘發現手機與平板電腦失竊，經報警處理
    後而查悉上情（手機已發還，惟已損壞）。
二、案經戴嘉慧、黃采湘訴由彰化縣警察局員林分局報告偵辦。
　　　　證據並所犯法條
一、上揭犯罪事實，業據被告張文全於警詢時及偵詢中自白不諱
    ，核與證人即告訴人戴嘉慧、黃采湘於警詢時之證訴情節相
    符，並有扣押筆錄、扣押物品目錄表、贓物認領保管單及監視
    器翻拍照片等在卷可參。是被告之自白與事實相符，其犯嫌
    堪以認定。
二、按刑法第321條第1項第1款之侵入有人居住之建築物竊盜罪
    ，係結合侵入住居罪與一般竊盜罪，而獨立成立之加重竊盜
    罪，性質上屬於結合犯，除行為人主觀上係基於竊盜之意思
    而為竊取之行為外，客觀上侵入或隱匿其內之行為，亦為該
    罪之加重構成要件要素。而此所謂之建築物，係指住宅以外
    上有屋面，周有門壁，足蔽風雨，供人出入，且定著於土地
    之工作物者而言。倘該建築物平時有人居住，為保護住居者
    財產之安全及居住之安寧、自由，並防免引發搏鬥而升高之
    危險，對於侵入及隱匿其內而為竊盜者，自須加重處罰；且
    鑑於民眾工作時間涵蓋日、夜間時段，要不得以白晝侵入或
    暫時無人在內，即論以普通竊盜罪。又所謂侵入，係指未
    得允許，而擅自入內之意，所出入者為公共場所或公眾得出
    入之場所，固非此所謂之侵入；但倘非公共場所或公眾得出
     入之場所而無權居住或無故進入，均不失為侵入。次按，
    醫 療機構設有病房收治病人者為醫院；醫療機構應保持環
    境整 潔、秩序安寧，並應依其提供服務之性質，具備適當
    之醫療 場所及安全設施；醫院於診療時間外，應依其規模
    及業務需 要，指派適當人數之醫師值班，以照顧住院及急
    診病人。醫 療法第12條第1項、第24條第1項、第56條第1項
    、第59條分 別定有明文；同法施行細則第41條並規定：「
    醫院依本法第 59條規定，於診療時間外照顧住院及急診病
    人，應指派醫師 於病房及急診部門值班；設有加護病房、
    透析治療床或手術恢復室者，於有收治病人時，應另指派醫
    師值班。」足見醫 院為住院及急診病人居住或使用之處所
    ，且均有住院醫師值 班，以照顧住院及急診之病人。而醫
    院病房除房門外，醫院 尚針對個別病床設有布簾，提供病
    人及其家屬私人使用之空 間，各病人在住院期間，即取得
    該特定空間之使用權，並享 有管領支配力，顯見病患在住
    院期間，仍有居住安寧不受他 人任意侵擾之權。從而醫院
    病房既係病人接受醫療及休養生
    息之處所，病人住院期間，病房即為其生活起居之場域，各
    有其監督權，除負責診治之醫生及護理人員在醫療必要之範
     圍內，得進出病房外，尚非他人所得隨意出入，自不屬於
    公 共場所或公眾得出入之場所。是醫院病房難謂非刑法加
    重竊 盜罪所稱之有人居住之建築物，倘乘隙侵入醫院病房
    內行  竊，自已構成刑法侵入有人居住之建築物竊盜罪。最
    高法院 101年度台非字第140號判決要旨足資參照。是核被
    告所為，均係犯刑法第321條第1項第1款之侵入有人居住之
    建築物竊  盜罪嫌。被告所犯上開2罪間，犯意各別，且犯
    行互異，請  分論併罰。又被告曾受如犯罪事實欄所述之有
    期徒刑執行完 畢後，5年以內故意再犯本件有期徒刑以上之
    罪，為累犯，  均請酌情加重其刑。被告犯本件竊盜罪之所
    得，請依刑法第 38條之1第1項前段規定，宣告沒收；於全
    部或一部不能沒收 或不宜執行沒收時，請依同法條第3項規
    定，追徵其價額。
三、依刑事訴訟法第251條第1項提起公訴。
　　此致
臺灣彰化地方法院
中　　華　　民　　國　 110　　年　　1 　　月　　29　　日
                              檢  察  官　吳曉婷　
本件正本證明與原本無異
中　　華　　民　　國　 110　　年　　2 　　月　　5 　　日
                              書  記  官  楊佳欣
附錄本案所犯法條全文
中華民國刑法第321條
犯前條第 1 項、第 2 項之罪而有下列情形之一者，處 6 月以
上 5 年以下有期徒刑，得併科 50 萬元以下罰金：
一、侵入住宅或有人居住之建築物、船艦或隱匿其內而犯之。
二、毀越門窗、牆垣或其他安全設備而犯之。
三、攜帶兇器而犯之。
四、結夥三人以上而犯之。
五、乘火災、水災或其他災害之際而犯之。
六、在車站、港埠、航空站或其他供水、陸、空公眾運輸之舟、
    車、航空機內而犯之。
前項之未遂犯罰之。